臺灣臺南地方法院刑事判決
110年度訴字第202號
公  訴  人  臺灣臺南地方檢察署檢察官
被      告  黃榮堅



上列被告因傷害案件，經檢察官提起公訴（110年度偵字第631號
），本院判決如下：
    主  文
黃榮堅犯傷害罪，處拘役參拾日，如易科罰金，以新臺幣壹仟元
折算壹日。
    犯罪事實
一、黃榮堅於民國109年12月11日16時20分許，在臺南市南區金
    華路二段與美南街交岔路口，因與許淳信發生行車糾紛，竟
    基於傷害他人身體之犯意，以左手抓住許淳信之衣領，右手
    持塑膠喇叭對許淳信揮打、推擠、拉扯，致許淳信受有頸部
    挫傷及抓傷、雙手挫傷等傷害。
二、案經許淳信訴請臺南市政府警察局第六分局報告臺灣臺南地
    方檢察署檢察官偵查起訴。
    理  由
一、按被告以外之人於審判外之陳述，雖不符刑事訴訟法第159
    條之1至之4之規定，而經當事人於審判程序同意作為證據，
    法院審酌該言詞陳述或書面陳述作成時之情況，認為適當者
    ，亦得為證據；當事人、代理人或辯護人於法院調查證據時
    ，知有第159條第1項不得為證據之情形，而未於言詞辯論終
    結前聲明異議者，視為有前項之同意，刑事訴訟法第159條
    之5定有明文。查本案以下所引用屬傳聞證據性質之證據，
    被告於本院準備程序中表示同意有證據能力（見本院卷第22
    6頁），本院審酌該證據作成之情況，認均無不適當情事，
    依刑事訴訟法第159條之5規定，均有證據能力。
二、訊據被告矢口否認有何傷害犯行，辯稱：伊只是口氣比較大
    ，沒有打告訴人云云。經查：
(一)告訴人許淳信於警詢時指訴：109年12月11日16時20分許，
    伊騎乘機車由金華路二段北往南行駛機車道，被告駕駛自小
    客車由金華路二段南往北行左轉美南街向西，當時燈號為綠
    燈，被告因左轉美南街時，路口較多機車無法順利進入，於
    是橫停在金華路二段，因伊擔心被告倒車或者向右偏，會碰
    撞到伊的機車，所以按2秒喇叭，被告就搖下窗戶要求伊停
    靠路邊，並且口出惡言，問伊「西咧叭三小？」伊向被告反
    應其駕駛方式很危險容易撞到，被告起初仍在車上叫囂，待
    伊停好車輛，被告立即下車赤手攻擊伊，一手抓伊的衣領，
    另一手攻擊伊，伊一直抵擋對方攻擊，當伊報警後，對方立
    即嗆聲要叫人來助陣，且手拿一個深色盒子攻擊伊，將伊的
    機車推倒，伊差點跌倒，被告攻擊完畢後要駕車離開，伊不
    讓他離開，伊抓住車門，被告仍執意踩油門朝美南街向西離
    開等語明確（見警卷第6頁）。
(二)告訴人上開指訴另有以下補強證據可佐證；
　⒈本院於準備程序中依職權勘驗現場監視器錄影檔案，勘驗結
    果如下：「監視器錄影檔案僅有影像，並無聲音。被告（
    穿著黃色上衣，黑色背心）駕駛白色自小客車突然於道路中
    央停車，告訴人（穿著紅色上衣）騎乘機車從後方同向而至
    ，停車於被告所駕駛車輛正駕駛座車門旁，被告右手持深色
    長狀物（被告當庭確認是塑膠喇叭）下車，告訴人與被告發
    生爭執，被告左手抓告訴人衣領，右手推擠告訴人之背部，
    告訴人之機車因而翻倒（00：00：47），被告持深色長狀物
    對告訴人做出數次揮打的動作（00：00：50），兩人開始互
    推、拉扯，被告手中之長狀物一度掉落在地上，被告又撿起
    ，兩人爭執不斷，被告欲開車門，遭告訴人阻止，告訴人撥
    打手機」此有勘驗筆錄1份在卷可稽（見本院卷第224頁、第
    225頁）。復有現場照片3張、告訴人頸部受傷照片1張、現
    場監視器錄影翻拍照片6張、告訴人所騎乘機車車頭、左煞
    車、車身磨損照片共5張附卷可參。
　⒉另參以被告於警詢時供承：伊與告訴人在美南街發生口角及
    推擠，雙方有拉扯，伊有揮塑膠喇叭等語（見警卷第2頁、
    本院卷第225頁）。
　⒊告訴人於同日至郭綜合醫院急診，經診斷結果受有頸部挫傷
    及抓傷、雙手挫傷等傷害，此有上開醫院出具之診斷證明書
    1份在卷可稽（見警卷第15頁）。
(三)綜合以上證據，告訴人指訴被告之攻擊方式為「一手抓伊的
    衣領」、「另一手攻擊伊」、「手拿一個深色盒子攻擊伊」
    ，「將伊的機車推倒，當時伊差點跌倒」等節，核與上開勘
    驗結果「被告右手持深色長狀物（被告當庭確認是塑膠喇叭
    ）下車，告訴人與被告發生爭執，被告左手抓告訴人衣領，
    右手推擠告訴人之背部，告訴人之機車因而翻倒（00：00：
    47），被告持深色長狀物對告訴人做出數次揮打的動作（00
    ：00：50），兩人開始互推、拉扯」等情相符，且被告亦坦
    承有揮塑膠喇叭及互相拉扯之行為；再者，告訴人所受頸部
    挫傷及抓傷、雙手挫傷等傷害，亦與告訴人所述遭受被告攻
    擊之身體部位相符。則被告在上開爭執過程中，以左手抓告
    訴人衣領、右手持塑膠喇叭對告訴人揮打、推擠、拉扯，因
    而致告訴人頸部挫傷及抓傷、雙手挫傷等傷害等事實，堪以
    認定。
(四)被告雖辯稱：伊沒有拿塑膠喇叭毆打告訴人云云。然被告左
    手抓告訴人衣領、右手持塑膠喇叭對告訴人揮打、推擠、拉
    扯，此些行為乃屬攻擊他人身體之行為，導致告訴人受有上
    開傷害，業據告訴人證述明確，且經現場監視器錄影存證，
    而經本院當庭勘驗明確，被告上開辯解顯屬卸責之詞，不足
    採信。
(五)綜上所述，被告上開辯解，並無可採，本案事證明確，被告
    犯行堪以認定，應依法論罪科刑。　　
三、論罪科刑：
(一)核被告所為，係犯刑法第277條第1項傷害罪。
(二)爰審酌被告僅因與告訴人發生行車糾紛，卻不能理智處理爭
    端，竟以上開暴力方式，致告訴人受有上開傷害，顯然欠缺
    法治觀念，所為甚無足取；兼衡其前因犯公共危險、傷害等
    犯行分別經法院判處罪刑之素行（詳卷附臺灣高等法院被告
    前案紀錄表）、智識程度（高中畢業）、家庭（與姐姐同住
    、不需扶養他人）、經濟狀況（職業為廚師、每月收入約新
    臺幣4萬元）、犯罪手段及所生結果、迄未與告訴人和解及
    犯後否認犯行之態度等一切情狀，量處如主文所示之刑，並
    諭知易科罰金之折算標準。
據上論斷，應依刑事訴訟法第299條第1項前段，刑法第277條第1
項、第41條第1項前段，刑法施行法第1條之1第1項，判決如主文
。
本案經檢察官吳惠娟提起公訴，檢察官李佳潔到庭執行職務。
中　　華　　民　　國　　111 　年　　1　　月　　12　　日
　　　　　　　　　刑事第六庭  審判長法  官  高如宜
　　　　　　　　　　　　　　　　　　法  官  鄭銘仁   
　　　　　　　　　　　　　　　　　　法　官　陳鈺雯
以上正本證明與原本無異。
如不服本判決應於收受送達後20日內向本院提出上訴書狀，並應
敘述具體理由。其未敘述上訴理由者，應於上訴期間屆滿後20日
內向本院補提理由書( 均須按他造當事人之人數附繕本) 「切勿
逕送上級法院」。
                                    書記官  洪儀珊
中　　華　　民　　國　　111 　年　　1 　　月　　12　　日
附錄論罪科刑法條：
中華民國刑法第277條
傷害人之身體或健康者，處 5 年以下有期徒刑、拘役或 50 萬
元以下罰金。
犯前項之罪，因而致人於死者，處無期徒刑或 7 年以上有期徒
刑；致重傷者，處 3 年以上 10 年以下有期徒刑。